福建高等法院金門分院刑事裁定　　　　　 94年度毒抗字第2號
抗　告　人
即　被　告　甲○○
上列抗告人因聲請觀察勒戒案件，不服福建金門地方法院九十四
年九月一日所為九十四年度毒聲更字第一號裁定 (聲請案號：九
十四年度毒偵字第一一號、九十四年度聲觀字第五號)， 本院裁
定如下：
    主  文
原裁定撤銷，發回福建金門地方法院。
    理  由
一、原裁定意旨略以：聲請人以被告甲○○基於施用第二級毒品
    安非他命之概括犯意，自民國九十三年七月間起至同年十一
    月底發現懷孕止，連續在桃園縣桃園市○○路三二六號三樓
    之一租屋等處，施用第二級毒品安非他命多次，嗣為警於九
    十四年五月八日上午十一時四十分許，在前開處所查獲等情
    ，業經抗告人坦承不諱，並有吸食工具扣案可稽。爰依毒品
    危害防制條例第二十條第一項規定，聲請裁定將被告送勒戒
    處所觀察、勒戒。查被告自白雖不得作為其犯行之唯一依據
    ，且被告尿液檢驗結果，亦呈陰性甲基安非他命反應，然被
    告自白於九十三年七月間至同年十一月間施用第二級毒品安
    非他命，迄九十四年五月八日為警採尿時，已相距半年之久
    ，早逾九十六小時有效驗尿時限，驗尿結果自不足為憑；況
    被告於上開施用期間之九十三年十月承租上開桃園市居所，
    嗣為警在該居所查獲第二級毒品安非他命四袋及吸食器二組
    ，被告甚且自承多次出資購買第一、二級毒品供許洧睿施用
    ，且有扣案物品為憑，扣案物品顯難認與被告無關，且施用
    毒品並不以施用自己所有之毒品為構成要件，被告所辯扣案
    物品非其所有，與其是否施用毒品無涉等語。
二、抗告意旨略以：被告自始於警詢中否認有任何施用安非他命
　　之行為，嗣後警檢長時間偵訊下，始為非任意性自白，自難
  　以採信。況扣案之毒品及吸食器均非抗告人所有等語。
三、按被告或共犯之自白，不得作為有罪判決之唯一證據，仍應
    調查其他必要之證據，以查其是否與事實相符，刑事訴訟法
    第一百五十六條第二項定有明文。本件抗告意旨否認施用第
    二級毒品甲基安非他命，被告尿液檢驗結果嗎啡、甲基安非
    他命均呈陰性反應，亦有金門縣警察局尿液送驗人員名冊在
    卷可稽（偵卷第三七、三八頁），被告是否確曾施用安非他
    命即有疑義。次查，被告於九十四年五月八日警詢筆錄否認
    有施用毒品之行為，供稱：我都沒有吸食等語：嗣於九十四
    年五月九日警詢時，則自白在九十三年七月份開始吸食，都
    在台灣朋友家中吸食約三、四次，安非他命都是由朋友提供
    ，懷孕之後就沒有吸食了等語。查當日警詢自上午十時二十
    分開始，至中午十二點有休息用餐，十二點四十六分被告同
    意繼續偵訊，至下午十三時四十分結束，有當日警詢筆錄內
    容可稽，警詢既有相當時間之休息，自難認係長時間疲勞訊
    問，且同日移送檢察官偵訊時，被告仍為相近之自白，堪認
    被告上開自白具有任意性，所辯不具任意性乙節，並不可採
    。
四、本件警方於九十四年五月八日上午十一時四十分許，在桃園
    市○○路三二六號三樓之一被告居所，固有查獲之安非他命
    及吸食工具，被告並主張係其夫許洧睿所有而非其所有，而
    施用毒品亦不以自己所有之毒品、工具為限，尚不能據以排
    除被告施用毒品之可能。惟被告於警詢除供稱在台灣朋友家
    中吸食約三、四次，懷孕之後就沒有吸食，已如上述外，另
    供稱：是我朋友劉世永提供安非他命及吸食器讓我吸食的等
    語，而本件係在九十四年五月八日查獲上開扣案物品，被告
    於偵查中自白當時已懷孕六個多月了，以時間反推，懷孕時
    間約在九十三年十一月以前，距離查獲時已有半年之久。被
    告自白係使用其友人之安非他命及吸食器，且於查獲前半年
    來未吸用毒品，如何認定被告有使用上開半年後扣案之甲基
    安非他命或吸食器？其間之關聯性即有欠缺。則依現有卷證
    資料，除被告上開自白外，尚乏其他積極證據可查其自白是
    否與事實相符。從而，原裁定以扣案之毒品、吸食器在其居
    所查獲，且被告自白有出資購買毒品，作為被告自白之補強
    證據，即有不當。抗告意旨，指摘原裁定不當，即有理由，
    自應由本院將原裁定撤銷，發回原審法院重新審酌，另為適
    當之裁判。
五、據上論斷，依刑事訴訟法第四百十三條，裁定如主文。
中　華　民　國　 　九十四　　年 　　十　　月 　 十一  日
　　　　　　    　刑事庭審判長法　官  陳　世　宗
　                            法　官　謝　碧　莉
　　　　　　　　　　　　　　　法　官　黃　玉　清
上開正本證明與原本無異。
不得再抗告。
中　華　民　國　 　九十四　　年 　　十　　月 　 十一  日
        　　　                書記官　李　麗　鳳
